【裁判字號】    89,交上易,166
【裁判日期】    890608
【裁判案由】    過失傷害
【裁判全文】
臺灣高等法院刑事判決                          八十九年度交上易字第一六六號
    上  訴  人  臺灣宜蘭地方法院檢察署檢察官
    上  訴  人
    即  被  告  甲○○
右上訴人因被告過失傷害案件，不服臺灣宜蘭地方法院八十八年度交易字第一二三號
，中華民國八十九年三月十五日第一審判決（起訴案號：臺灣宜蘭地方法院檢察署八
十八年度偵字第二三０二號），提起上訴，本院判決如左：
    主  文
上訴駁回。
甲○○緩刑年。
    事實及理由
一、甲○○於民國八十八年五月二十二日中午，駕駛車牌號碼Ｇ五─六三九三號自用
    小客車，沿宜蘭縣礁溪鄉○○村○○路由北往南方向行駛，同日十二時四十分許
    行駛至同路一三八之五號前無號誌之交岔路口，原應注意汽車行經無號誌之交岔
    路口，應減速慢行，作隨時停車之準備，又在無幹、支線道區分之情況下，同為
    直行車者，左方車應暫停讓右方車先行。而依當時晴天、日間有自然光線、該路
    面乾燥、無缺陷、無障礙物及視距良好等情觀之，並無不能注意之情事，竟疏於
    注意，仍以每小時三、四十公里之時速疾行，且未讓右方車先行，適有黃佳霖
    （七十六年出生）騎乘腳踏車，沿同路由西向東方向，行經該交岔路，亦疏未注
    意減速慢行，看清左右確無來車，而與甲○○所駕駛之小客車發生碰撞，黃佳霖
    因之受有左眼球破裂併顴骨骨折，經手術摘除左眼球，致生無法恢復視力之重傷
    害。案經黃佳霖之父乙○○訴由宜蘭縣警察局礁溪分局移送臺灣宜蘭地方法院檢
    察署檢察官偵查起訴。
二、本案經本院審理結果，認第一審以上訴人即被告甲○○所為，係犯刑法第二百八
    十四條第一項後段過失致重傷害罪。爰酌情並援引刑事訴訟法第二百九十九條第
    一項前段，刑法第二百八十四條第一項後段、第四十一條，罰金罰鍰提高標準條
    例第一條前段、第二條，判處有期徒刑六月，並諭知如易科罰金以（銀元）三百
    元折算一日。核其認事用法並無不合，量刑亦屬適當，應予維持，並引用第一審
    判決書記載之證據及理由。
三、公訴人上訴意旨雖以原審量刑過輕、被告上訴意旨則以原審量刑過重，指摘原判
    決不當云云。經查，刑法第二百八十四條第一項後段過失致重傷害罪之法定刑，
    最高度為有期徒刑一年，參諸本件交通事故之發生，被告與被害人均有過失，且
    原審裁判前，被告未為民事賠償，故而，原審量處被告有期徒刑六月，其量刑並
    未有失衡平，是公訴人與被告以原審量刑不當，執以上訴，均為無理由，應予駁
    回。惟查，被告前未曾受有期徒刑以上刑之宣告，有其全國前案紀錄表在卷足稽
    ，本次犯後已於本院審理前與被害人達成民事和解，經告訴代理人於本院審理時
    敘明，本院認其受本件刑之宣告應知所警惕，而無再犯之虞，所宣告之刑以暫不
    執行為適當，爰併宣告緩刑三年，以啟自新。
據上論斷，應依刑事訴訟法第三百七十三條、第三百六十八條，刑法第七十四條第一
款，判決如主文。
本案經檢察官謝英民到庭執行職務。
中      華      民      國      八十九      年      六      月    八    日
                              臺灣高等法院刑事第五庭
                                  審判長法  官  曾  德  水
                                        法  官  楊  貴  雄
                                        法  官  林  立  華
不得上訴
附錄：本判決論罪科刑法條全文
刑法第二百八十四條第一項：
因過失傷害人者，處六月以下有期徒刑，拘役或五百元以下罰金；致重傷者，處一年
以下有期徒刑，拘役或五百元以下罰金。（罰金額度已提高為十倍）


司法院資訊處製作；財團法人民間司法改革基金會備份。
